【裁判字號】    97,聲再,2
【裁判日期】    970131
【裁判案由】    聲請再審
【裁判全文】
臺灣高等法院臺中分院刑事裁定           97年度聲再字第2號
再審聲請人
即受判決人  甲○○
上列聲請人因傷害案件，對於本院96年度上易字第1921號，中華
民國96年11月29日第二審確定判決（原審法院：台灣台中地方法
院96年易字第2618號），聲請再審，本院裁定如下：
    主  文
再審之聲請駁回。
    理  由
一、聲請意旨略稱：聲請人於原確定判決法院曾聲請將卷附雙方
    病歷、現場照片、光碟翻拍照片等證物送刑事警察局鑑定，
    鑑定聲請人如何遭電擊、電擊次數、電擊過程有無抵抗、如
    有抵抗前臂有無可能留下傷痕、電擊後有無掙扎、有無能力
    毆打被害人、被害人臉頰傷害是否為盛裝入水之水壺毆傷、
    依光碟翻拍照片，被害人離去時面部有無傷痕等等。惟原確
    定判決僅以無電擊棒可供鑑定與第一審判決已說明理由為由
    駁回聲請人上訴。然既有雙方病歷、現場照片、光碟翻拍照
    片、與歷次筆錄，顯已足作為鑑定之依據，非需要電擊棒，
    僅以無電擊棒提供及第一審判決以說明理由即駁回聲請人之
    上訴，顯有足以影響判決之重要證據漏未審酌云云。
二、按不得上訴於第三審法院之案件，除刑事訴訟法第420條規
    定外，其經第二審確定之有罪判決，如就足生影響於判決之
    重要證據漏未審酌者，亦得為受判決人之利益，聲請再審，
    為刑事訴訟法第421條所明文規定，所謂「漏未審酌」乃指
    第二審判決前已發現而提出之證據，未予審酌而言，苟被捨
    棄之證據，已於理由內敘明其捨棄之理由者，即非漏未審酌
    。又所謂「重要證據」，係指該證據就本身形式上觀察，固
    不以絕對不須經過調查程序為條件，但必須顯然可認為足以
    動搖原有罪確定判決，而為受判決人應受無罪、或免訴、或
    輕於原審所認定之罪名方可，如不足以推翻原審所認定罪刑
    之證據，即非足生影響於原判決之重要證據。另依最高法院
    89 年度台抗字第30號裁定意旨亦認：「刑事訴訟法第421條
    所規定因重要證據漏未審酌而聲請再審者，指該證據於案情
    有重要關係且未經審酌者而言，如證據業經法院本其自由心
    證予以取捨及判斷，僅係對此持相異評價，即不能以此為由
    聲請再審」。
三、本件聲請人就本院原確定判決所認定之犯罪事實，雖以上開
    理由聲請再審。惟查：(一)關於受到電擊後有無掙扎、是否再
    有能力毆打人等問題，涉及電擊棒本身電流強度與攻擊性之
    事項，自有提供電擊棒以為客觀鑑定之必要。(二)呂正賢臉頰
    傷害是否為盛裝入熱水之水壺毆傷、依光碟翻拍照片，呂正
    賢離去時面部有無傷痕等項，原確定判決亦已說明採信原審
    判斷：『上開翻拍照片清析度不足以辨視呂正賢臉上是否有
    傷害，而呂正賢於九十五年十月十八日確因右顏面挫傷、左
    前臂挫傷及左足擦傷、左足燙傷到上開醫院就診，有上開診
    斷證明書一紙附卷可憑』、『呂正賢於九十五年十月十七日
    晚上二十二時三十一分許離開現場，有翻拍照片一幀附卷可
    憑，被告甲○○於當日二十二時二十九分告訴人呂正賢離開
    前尚有接聽電話，且於同日晚上二十二時四十四分至五十三
    分陸續接聽電話，秒數在四百七十五秒至五百七十二秒之間
    不等，同日二十三時二十四分尚打電話給他人，二十三時二
    十七分及三十分均再接聽電話，報案後繼續接聽電話直到員
    警及救護車到達，有亞太行動寬頻股份有限公司通聯調閱查
    詢單一份在卷可憑，縱令被告甲○○遭電擊後短暫失去意識
    而無力反抗，亦不能認定其於清醒時間未攻擊呂正賢，況依
    上開通聯資料顯示，被告在呂正賢離開之前尚能接聽電話，
    離去之後未久亦與他人有長時間之通話，自不得單以其遭遇
    電擊傷即認定伊沒有傷害他人之能力，又被告甲○○於報案
    前尚能與他人以電話聯繫，呂正賢離去之後，被告甲○○竟
    並未馬上報案，而與他人通話，時間超過一個小時，倘被告
    甲○○與呂正賢並非互相傷害，而係呂正賢突然攻擊甲○○
    致甲○○失去意識，且傷勢嚴重，依常理，甲○○應會馬上
    報案請求協助追躡呂正賢，並請求救護車到場，何以未在一
    小時內報案，且在員警及救護車到達之前均能與他人通話聊
    天？』（見台灣台中地方法院96年易字2618號判決書第3頁
    ）。則聲請人所舉上開聲請再審之理由，或已經原確定判決
    審酌，或係對原確定判決認定之事實重覆爭執，自不足影響
    或變更判決結果，均難以認定係屬重要證據漏未審酌之事由
    ，均無法動搖原確定判決之基礎，核與刑事訴訟法第421條
    規定已有未合，從而，本件再審之聲請，為無理由，自應予
    駁回。
四、據上論斷，應依刑事訴訟法第434條第1項，裁定如主文。
中    華    民    國    97    年    1     月    31    日
            刑事第二庭  審判長法  官  李  璋  鵬
                              法  官  胡  忠  文
                              法  官  蕭  錦  鍾
上列正本證明與原本無異。
不得抗告。
                              書記官  蕭  訓  慧
中    華    民    國    97    年    2     月    1     日


司法院資訊處製作；財團法人民間司法改革基金會備份。
